臺灣桃園地方法院刑事判決　　　　　96年度訴字第783號
公　訴　人　臺灣桃園地方法院檢察署檢察官
被　　　告　甲○○
上列被告因違反廢棄物清理法案件，經檢察官提起公訴（96年度
偵字第4243號），被告於準備程序中就被訴事實為有罪之陳述，
經本院合議庭裁定由受命法官獨任行簡式審判程序，茲判決如下
：
    主  文
甲○○未依廢棄物清理法第四十一條第一項規定領有廢棄物處理
許可文件，從事廢棄物清除、處理，處有期徒刑壹年貳月，緩刑
貳年。
　　事  實
一、甲○○係受僱於杜根健，負責駕駛杜根健所有靠行於「昶盛
    通運有限公司」之車號636-HE號曳引車（後掛車號27-NA 號
    拖車），其明知從事廢棄物之清除、處理業務，依廢棄物清
    理法第41條第1 項之規定，應向主管機關申請核發民營廢棄
    物處理機構許可文件後，始得從事廢棄物之清除、處理，詎
    甲○○於民國96年1 月31日上午某時許，駕駛上開車號636-
    HE號曳引車後掛車號27-NA 號拖車外出時，透過車內無線電
    通報得知臺北市○○○路某處工地有廢棄物待清除，其竟基
    於違反未領有廢棄物清除、處理許可文件，而從事廢棄物清
    除、處理之犯意，自行前往臺北市○○○路某處之上開工地
    ，以每車新臺幣（下同）5 千元之代價，將該工地之廢棄土
    方裝載至其所駕駛之曳引車後掛拖車內，而為廢棄物之清除
    行為，其後，復駕車搬運上開廢棄物，欲前往新竹縣新埔鎮
    某處工地傾倒。嗣甲○○於96年1 月31日下午3 時許，駕駛
    上開裝載廢棄物之曳引車（後掛拖車），行經桃園縣觀音鄉
    台61線公路41.6公里處路肩，而在該處棄置該車內之廢棄物
    時，為警當場查獲，而查悉上情。
二、案經桃園縣政府警察局大園分局報告臺灣桃園地方法院檢察
    署檢察官偵查起訴。甲○○於準備程序中為有罪之陳述，經
    合議庭裁定改由受命法官獨任行簡式審判程序。
    理  由
一、按被告以外之人於審判外之言詞或書面陳述，除法律有規定
    者外，不得作為證據。前項規定，於法院以簡式審判程序或
    簡易判決處刑者，不適用之，刑事訴訟法第159 條定有明文
    。查本案被告甲○○違反廢棄物清理法案件，經檢察官提起
    公訴，嗣被告於準備程序中就被訴事實為有罪之陳述，經法
    官告知簡式審判程序之旨，並聽取公訴人、被告之意見後，
    經合議庭裁定由受命法官獨任行簡式審判程序，且無刑事訴
    訟法第159 條第1 項規定之適用，合先敘明。
二、上開時地犯罪事實，業據被告甲○○於警詢、偵查中及本院
    審理中坦承不諱，並經證人即雇主杜根健於本院審理中到庭
    證稱：車號636-HE號曳引車（後掛車號27-NA 號拖車）係由
    伊出資購買靠行在昶盛通運有限公司名下，被告則為伊僱用
    之司機，負責駕駛上開曳引車後掛拖車載運合法砂石及土方
    ，伊不知被告為何於上揭時地私自駕車清除上開廢棄物等語
    在卷，且有桃園縣觀音鄉公所執行廢棄物清理法查核工作紀
    錄表1 紙及現場查獲照片4 幀附卷可稽，由此足徵被告前揭
    任意性自白核與事實相符，應可採信。是本案事證明確，被
    告犯行洵堪認定，應予依法論科。
三、按從事廢棄物清除、處理業務者，應向直轄市、縣（市）主
    管機關或中央主管機關委託之機關申請核發公民營廢棄物清
    除處理機構許可文件後，始得受託清除、處理廢棄物業務，
    廢棄物清理法第41條第1 項前段定有明文。又廢棄物清理法
    第46條第1 項第4 款就「未依第四十一條第一項規定領有廢
    棄物清除、處理許可文件，從事廢棄物貯存、清除、處理者
    」，在文義上，則除未領有上開許可證之「公、民營廢棄物
    清除、處理機構」外，當然包括原本即未具申請資格，不可
    能取得該項許可證或核備文件之「非公、民營廢棄物清除、
    處理機構」之自然人。自然人或法人未以公、民營機構之經
    營型態向地方主管機關申請核發許可證，即擅自從事廢棄物
    之貯存、清除或處理等行為，自仍應依同法第46條第1 項第
    4 款規定處罰之（最高法院89年台上字第4814號及90年度台
    上字第3830號判決意旨可資參照）。核被告甲○○所為，係
    犯廢棄物清理法第46條第1 項第4 款之未依規定領有廢棄物
    清除、處理許可文件，從事廢棄物清除、處理罪。爰審酌被
    告為貪圖小利，未經取得廢棄物清除、處理許可文件，而恣
    意為他人清除、處理廢棄物，行為實不可取，惟念其犯罪所
    得非鉅、品行尚可、前無不良素行及其犯罪後坦承不諱之態
    度等一切情狀，量處如主文所示之刑，以資懲儆。末查，被
    告前未曾受有期徒刑以上刑之宣告，有臺灣高等法院被告前
    案紀錄表在卷可稽，因一時利慾薰心，而犯本罪，顯係一時
    失慮，致罹刑章，本院認被告經此偵審程序，應知警惕而無
    再犯之虞，宣告之刑以暫不執行為適當，爰併予宣告緩刑如
    主文所示，以啟自新。
據上論斷，應依刑事訴訟法第273 條之1 第1 項、第299 條第1
項前段，廢棄物清理法第46條第1 項第4 款，刑法第11條前段、
第74條第1 款，判決如主文。
本案經檢察官施宣旭到庭執行職務。
中　　華　　民　　國　　96　　年　　5 　　月　　9 　　日
                  刑事第九庭      法  官  胡芷瑜
以上正本證明與原本無異。
如不服本判決，應於判決送達後10日內向本院提出上訴狀（應附
繕本），上訴於臺灣高等法院。
                                  書記官  張懿昀
中　　華　　民　　國　　96　　年　　5 　　月　　9 　　日
附錄論罪科刑之法條全文：
廢棄物清理法第46條第1 項
有下列情形之一者，處 1 年以上 5 年以下有期徒刑，得併科新
臺幣 3 百萬元以下罰金：
一、任意棄置有害事業廢棄物。
二、事業負責人或相關人員未依本法規定之方式貯存、清除、處
    理或再利用廢棄物，致污染環境。
三、未經主管機關許可，提供土地回填、堆置廢棄物。
四、未依第41條第1 項規定領有廢棄物清除、處理許可文件，從
    事廢棄物貯存、清除、處理，或未依廢棄物清除、處理許可
    文件內容貯存、清除、處理廢棄物。
五、執行機關之人員委託未取得許可文件之業者，清除、處理一
    般廢棄物者；或明知受託人非法清除、處理而仍委託。
六、公民營廢棄物處理機構負責人或相關人員、或執行機關之人
    員未處理廢棄物，開具虛偽證明。
無許可文件，以經營廢棄物清除、處理為常業者，處 3 年以上
10 年以下有期徒刑，得併科新臺幣 9 百萬元以下罰金。
